臺灣高等法院刑事判決　　　　　　　　 94年度上訴字第929號
　　上　訴　人　台灣板橋地方法院檢察署檢察官
　　上　訴　人
　　即　被　告　丁○○
　　被　　　告　丙○○
　　被　　　告　乙○○
　　共　　　同
　　指定辯護人　本院公設辯護人 甲○○
上列上訴人因被告等違反槍砲彈藥刀械管制條例案件，不服台灣
台北地方法院93年度訴字第742號，中華民國93年12月16日第一
審判決（起訴案號：台灣台北地方法院檢察署92年度偵字第2219
9號），提起上訴，本院判決如下：
    主  文
上訴駁回。
    事  實
一、丁○○曾於民國（下同）八十一年間因違反肅清煙毒條例案
    件，經原審法院以八十一年訴字第三Ｏ七九號判處有期徒刑
　　三年確定，又因合併執行麻醉藥品管理條例案件，於八十四
  　年五月二十二日假釋出監，指揮書執畢日期為八十五年十一
    月二十七日，假釋期滿未經撤銷假釋視為執行完畢（未構成
    累犯）。
二、詎丁○○仍不知悔改，明知非經中央主管機關許可，不得製
    造槍砲之主要組成零件，竟未經許可，與黃兆康及綽號「鋒
    哥」之成年男子，共同基於概括犯意聯絡及行為分擔，先由
    丁○○與「鋒哥」於九十二年九月間某日，提供其等所有，
    為槍械主要組成零件之土造金屬槍管一支作為樣本，以每支
    新台幣（下同）五千元代價委由黃兆康製作二十支，並先給
    付一萬五千元作為頭期款，而黃兆康因當時在新竹縣竹北市
    ○○街一三二號乙○○所開立之鴻君機械有限公司（下稱鴻
    君公司）工廠工作，乃徵得不知情之乙○○同意後（乙○○
    無罪部分詳後述），自行利用乙○○上開工廠內之車床設備
    ，先後兩次連續製作槍砲彈藥之主要零件土造金屬槍管各五
    支及十一支，共計製作十六支，並於製作完成後，在不詳地
    點分兩次交付丁○○槍管五支、十一支。嗣於同年十月二十
    八日下午四時許，為警在新竹縣竹北市○○路五六九號前，
    自黃兆康所駕駛車號ＣＵ─三七二八號自用小客車內扣得上
    開供本件犯罪所用之前開土造金屬槍管一支，始知上情。
三、案經臺北市政府警察局移請台灣台北地方法院檢察署檢察官
　　偵查起訴。
    理  由
甲、有罪部分
一、訊據被告丁○○否認前開犯罪，辯稱：伊只是介紹綽號「鋒
    哥」之男子給黃兆康認識，由黃兆康與鋒哥聯絡，伊並未拿
    槍管委託黃兆康製造，黃兆康亦未交付製作好之槍管給伊，
    警察查獲疑似槍管部分，並非槍管，亦非槍枝主要零件云云
    。惟查：
(一)本案於九十二年十月二十八日在新竹縣竹北市○○路五六九
    號前，自黃兆康駕駛車號ＣＵ─三七二八號自用小客車內扣
    得之槍管一支，經送請內政部警政署刑事警察局鑑定結果，
    為土造金屬槍管，認可供組成槍枝使用等情，有內政部警政
    署九十二年十二月二十三日刑鑑字第Ｚ000000000
    號槍彈鑑定書一紙附卷可參，而該土造金屬槍管係屬內政部
    八十六年十一月二十四日台（八六）內警字第８６７０６８
    ３號公告之槍砲彈藥主要組成零件等情，除經內政部警政署
    專員潘朝智證述屬實外（見原審九十三年十一月二十五日審
    理筆錄），亦有內政部九十三年八月十七日內授警字第０９
    ３００７６８０５號函在卷可佐，被告辯稱本件警方所查獲
    疑似槍管部分，並非槍管，亦非槍枝主要零件云云，委無足
    採。
(二)被告丁○○雖辯稱伊並未持前開槍管委託被告黃兆康製造云
    云，然查原審同案被告黃兆康自警訊、偵查及原審審理時證
    稱：在伊車上查到的槍管，是丁○○及「鋒哥」拿來委託其
    製造的樣本，當初講好做二十支，其就利用乙○○工廠的車
    床製作，分兩次作好五支及十一支以後，再分兩次交給丁○○以及「鋒哥」．．．丁○○有拿上開槍管要求其照尺寸製
    造二十支，並交付一萬五千元作為頭期款，其即利用乙○○
    之工廠設備，依丁○○提供之槍管尺寸製作，共分兩次共作
    了十六支，然後分兩次於「鋒哥」與丁○○一同前來時交給
    丁○○」等語甚詳（見九十二年度偵字第二二一九九號卷第
    二七頁、第七十二頁、原審九十三年十一月二十五日審理筆
    錄第六頁）。再者，依黃兆康所使用之000000000
    0號行動電話與丁○○使用之0000000000號行動
    如下之電話通訊監察譯文，益證原審同案被告黃兆康所證屬
    實：
  (1)九十二年十月八日十六時二十四分三十七秒：被告黃兆康稱
    ：「阿欽喔，二管明天你確定可以過來拿，大概過中午就可
    以了」，被告丁○○答：「好，你要把他整理漂亮一點」（
    見九十二年度聲搜字第一二二一號卷第一六Ｏ頁）。
  (2)九十二年十月十五日十六時四十六分四十六秒：被告黃兆康
    稱：「我沒有打給他，我在趕你們的最後一批」，被告丁○○問：「現在作多少組了」，被告黃兆康答：「確定的成品
    是五組，另外時五組這一、二天就可以好了，這五組你拿回
    去看看，我想你應該會滿意的」（見九十二年度聲搜字第一
    二二一號卷第一八三頁）。
  (3)九十二年十月十八日二十時三十六分五十七秒：被告丁○○
    問：「你做的如何」，被告黃兆康答：「我一樣作出去，你
    們規格變來變去，我之前做的五組就是照你們的規格做的」
    （見九十二年度聲搜字第一二二一號卷第一八五頁）。
  (4)九十二年十月二十一日十六時二十二分三十七秒：被告丁○○問：「待會是全數交，還是什麼回事」，被告黃兆康答：
    「那個十一支要先給他，那個志明的料不夠，我之前不是趕
    五支給你嗎」（見九十二年度聲搜字第一二二一號卷第一八
    六頁）。
  (5)九十二年十月二十一日二十三時二分十七秒：被告黃兆康向
    綽號「鋒哥」之男子稱：「管子跟帽子是已經好了，惟獨那
    個勾子，管子跟帽子十一組」，「鋒哥」答：「那你先拿給
    我．．．」，被告黃兆康又稱：「我不敢保證，我現在都在
    趕」，「鋒哥」答：「我叫阿欽打給你，你再跟他約好了」
    （見九十二年度聲搜字第一二二一號卷第一七四頁）。
(三)綜上所述，被告丁○○辯稱均由「鋒哥」與原審同案被告黃
    兆康聯繫，伊完全沒有參與云云，委無足採。至被告丁○○
    雖另辯稱：有些監聽譯文內容是撥通後由「鋒哥」與黃兆康
    通話，或與黃兆康之對話很多不是伊講的云云，然被告丁○○坦承所監聽到之0000000000號門號為伊所有，
    現在伊還在使用，且綜觀上開之監聽對話內容，亦未有接聽
    後轉給第三人通話之情形，被告丁○○否認上開通話內容為
    其所為云云，乃係事後卸責之詞，不足為採。
(四)原審同案被告黃兆康雖供稱：扣到之槍管是樣品，作好的成
    品十六支均已交出等語，是以本件扣到之槍管並非作好之成
    品，然其亦坦承：該十六支成品係按照扣案之槍管樣本所作
    成，只不過槽及斜度做的有點不一樣而已（見原審九十三年
    十一月二十五日審理筆錄第九至十頁），且前開九十二年十
    月十八日二十時三十六分五十七秒之監聽譯文亦足證原審同
    案被告黃兆康確實係依照扣案之槍管來製作成品，則扣案土
    造金屬槍管既經鑑定為槍砲之主要組成零件，而製作之成品
    十六支又係依照上開規格製作而來，即足認未扣案之土造金
    屬槍管十六支亦為內政部公告之槍砲主要組成零件無誤，附
    此敘明。
(五)本件事證明確，被告丁○○犯行應堪認定。
二、核被告丁○○所為，係違反槍砲彈藥刀械管制條例第十三條
　　第一項之未經許可製造槍砲之主要組成零件罪，被告丁○○
    與原審同案被告黃兆康、綽號「鋒哥」之成年男子相互間，
    有犯意聯絡及行為分擔，為共同正犯；其等先後兩次製造犯
    行，時間緊接，手段相若，犯罪構成要件相同，顯係基於概
    括犯意反覆為之，應依連續犯之規定論以一罪論，並加重其
    刑。被告黃償朝欽持有槍砲主要組成零件之低度行為，為製
    造之高度行為所吸收，不另論罪。
三、公訴意旨另以：被告丁○○與黃兆康及丙○○（丙○○無罪
    部分詳下述）基於共同犯意聯絡，先由丁○○於九十二年八
    月間某日，提供槍械主要組成零件之槍機及槍管等樣品，交
    由黃兆康委託在新竹市○區○○街三一三巷三二弄二一號開
    設揚鎰精機工業社（下稱揚鎰工業社）之丙○○以每組槍機
    及槍管等零件一萬五千元代價，由丙○○自行繪製電腦程式
    ，利用銑床製造槍機、槍管，並於完成後分次在不詳地點交
    付被告丁○○使用，因認被告丁○○亦涉犯槍砲彈藥刀械管
    制條例第十三條第一項之未經許可製造槍砲之主要零件罪嫌
    云云，惟查：
(一)按被告或共犯之自白，不可作為有罪判決之唯一證據，仍應
    調查其他必要之證據，以察其是否與事實相符，刑事訴訟法
    第一百五十六條第二項定有明文。本件原審同案被告黃兆康
    雖供稱：被告丁○○有拿槍機、槍管委託伊製造，伊就帶丁○○到丙○○工廠，委由丙○○製造後交給丁○○等語（見
    九十二年度偵字第二二一九九號卷第二七頁、原審九十三年
    九月三十日審理筆錄第四頁），同案被告郭昆誠亦供稱：有
    受丁○○委託製造槍機、槍管等語（見原審九十三年九月三
    十日審理筆錄第十二頁），然本件於丙○○工廠內查扣之土
    造金屬槍管半成品一支、土造金屬撞針座一個、土造金屬擊
    鎚一個等扣押物，同案被告丙○○供稱：這都是另一名「張
    榮宗」委託其製作的，原審同案被告黃兆康亦證稱：在丙○○工廠內查到的槍管、撞針座、擊鎚等都不是伊交付製作的
    等語（見原審九十三年九月三十日審理筆錄第十一至十二頁
    ），則上開扣案物既與本案無關，自不足作為被告丁○○有
    製造該部分槍機、槍管之認定。況是否為槍砲彈藥刀械管制
    條例所稱之主要零件，仍須送相關機關鑑定其性能始可認定
    ，然本件並未查扣任何黃兆康委託丙○○所製造之零件，以
    供鑑定機關鑑定是否符合該條例之主要零件，自難僅憑同案
    被告丙○○及原審同案被告黃兆康自白曾製作「槍管」、「
    槍機」，即作為不利被告丁○○構成犯罪。
(二)本件雖在被告丁○○皮包內查扣類似「槍管」之物一支，然
    經送鑑定結果，為土造金屬槍管之彈室部分（見內政部警政
    署九十二年十二月二十三日刑鑑字第Ｚ000000000
    號槍彈鑑定書），而槍管的之彈室與槍管不同，業據證人潘
    朝智證述在案（見原審九十三年十一月二十五日審理筆錄第
    四頁），且依內政部八十六年十一月二十四日台（八六）內
    警字第８６７０６８３號公告之槍砲彈藥主要組成零件種類
    所示，土造金屬槍管之彈室並非槍砲彈藥刀械管制條例所稱
    之主要零件，被告丁○○此部份行為當不構成犯罪（該零件
    亦無從併與沒收，附此敘明）。
(三)惟因公訴人認上開部分，與本件論罪科刑部分，有連續犯之
    裁判上一罪關係，爰均不另為無罪之諭知。
四、原審同此認定，因依槍砲彈藥刀械管制條例第十三條第一項
    ，刑法第二十八條、第五十六條、第十一條第一項前段、第
    三十八條第一項第一款、第二款、第五十九條、第四十二條
    第二項、第七十四條第一款，罰金罰鍰提高標準條例第二條
    ，現行法規所定貨幣單位折算新臺幣條例第二條各規定，於
    審酌被告丁○○有肅清煙毒條例及麻醉藥品管理條例之前科
    ，素行不良，竟委託原審同案被告黃兆康製造槍管成品，嚴
    重危害社會治安，犯後否認犯行、毫無悔意等一切情狀，量
    處有期徒刑三年四月，併科罰金五萬元，罰金部分並諭知如
    易服勞役，以新台幣九百元即銀元三百元折算一日，暨以扣
    案之土造金屬槍管一支係違禁物，應依刑法第三十八條第一
    項第一款（原判決贅引第二款）規定沒收，又本件製造之土
    造金屬槍管成品十六支雖未扣案，然並無證據證明業已滅失
    ，且為違禁物，應依刑法第三十八條第一項第一款規定宣告
    沒收。至於乙○○工廠內所查獲之車刀一支、銼刀一支、鑽
    頭二支係乙○○所有，而鋼材七支、設計圖二張雖為被告黃
    兆康所有（均見原審九十三年十一月二十五日審理筆錄），
    惟原審同案被告黃兆康供稱並非係用來製作本件槍管之物，
    而與本案無關，均不另為沒收之諭知。核其認事用法，俱無
    違誤，量刑亦甚允洽。被告丁○○上訴意旨，否認犯罪，為
    無理由，應予駁回。
乙、無罪部分：
一、公訴意旨另以：被告丙○○、乙○○與丁○○、黃兆康均明
　　知非經中央主管機關許可，不得製造槍砲之主要組成零件，
  　竟未經許可，由丁○○、黃兆康分別與丙○○、乙○○間
 　 基於概括之犯意，由丁○○於九十二年八月間某日，提供槍
    械主要組成零件之槍機及槍管等樣品，交由黃兆康委託在新
    竹市○區○○街三一三巷三二弄二一號開設揚鎰精機工業社
    （下稱揚鎰工業社）之丙○○以每組槍機及槍管等零件一萬
    五千元代價，由丙○○自行繪製電腦程式，利用銑床製造槍
    機、槍管，並於完成後分次在不詳地點交付丁○○使用；復
    於同年九月間某日，由丁○○透過黃兆康委託在新竹縣竹北
    市○○街一三二號開設鴻君機械有限公司（下稱鴻君公司）
    之乙○○，由其提供機械設備及技術供黃兆康以每支五千元
    代價製造槍管二十支，黃兆康則在完成槍管後在不詳地點分
    次交付丁○○槍管五支、十一支，共計交付槍管十六支。嗣
    於同年十月二十八日下午四時許，為警在新竹縣竹北市○○
    路五六九號前，自黃兆康所駕駛車號ＣＵ─三七二八號自用
    小客車內查獲並扣得小四五手槍之槍管一支；並循線在丙○○之揚鎰工業社內查獲扣得槍管一支、槍機一個、擊槌一個
    、抓彈勾改良品一個、製造抓彈勾原料三片及製造槍械電腦
    程式磁片二片；暨在乙○○之鴻君公司內查獲並扣得製造槍
    管鋼材七支、車刀一支、銼刀一支、鑽頭二支及槍管設計圖
    二張；復於同日下午五時二十分，在臺北市中山區○○○路
    四七二號九樓之十三丁○○住處查獲並扣得槍膛（槍管後段
    ）一支，因認被告丙○○、乙○○亦涉有違反槍砲彈藥刀械
    管制條例第十三條第一項之未經許可製造槍砲之主要零件罪
    等語。
二、按犯罪事實應依證據認定之，無證據不得推定其犯罪事實，
    且被告或共犯之自白，不可作為有罪判決之唯一證據，仍應
    調查其他必要之證據，以察其是否與事實相符，又不能證明
    被告犯罪者，應諭知無罪之判決，刑事訴訟法第一百五十四
    條第二項、第一百五十六條第二項、第三百零一條第一項分
    別定有明文。所謂認定犯罪事實之證據，係指足以認定被告
    確有犯罪行為之積極證據而言，該項證據自須適合於被告犯
    罪事實認定，始得採為斷罪資料，如未能發現相當證據，或
    證據不足以證明，自不能以推測或擬制之方法，為裁判基礎
    ，最高法院二十九年度上字第三一○五號、四十年台上字第
    八六號判例可資參照。訊據被告丙○○、乙○○堅決否認有
    公訴人所指犯行，被告丙○○辯稱：黃兆康拿東西給伊作，
    伊就做，根本不知道是不是槍枝零件，且在伊工廠扣到的槍
    管一支、槍機一個、擊鎚一個，是另一客戶「張榮宗」委託
    其所製作，與黃兆康無關等語；被告乙○○辯稱：黃兆康係
    伊工廠的臨時工，因為伊有債務問題，所以答應讓黃兆康接
    案子到工廠加工，伊根本不知道黃兆康在做槍管等語，經查
    ：
(一)被告丙○○部分：
  (1)本案在被告丙○○工廠共扣到槍管一支、槍機一個、擊鎚一
    個，經送鑑定結果，雖分別為土造金屬槍管半成品、土造金
    屬撞針座、土造金屬擊鎚等情，有刑事警察局九十二年十二
    月二十三日刑鑑字第Ｚ000000000號槍彈鑑定書一
    紙附卷可參，然被告丙○○供稱：這些都是「張榮宗」所委
    託製作的，原審同案被告黃兆康亦證稱：在丙○○工廠內查
    到的東西，只有抓彈勾是委託丙○○所作，其他東西都不是
    等語（見原審九十三年九月三十日審理筆錄第十一至十二頁
    ），此外，復查無其他積極證據可證在被告丙○○工廠共扣
    到槍管一支、槍機一個、擊鎚一個與被告丁○○及原審同案
    被告黃兆康未經許可，製造槍砲之主要組成零件犯行間有何
    關聯，自難為不利於被告丙○○之認定。
  (2)原審同案被告黃兆康雖供稱：伊曾因丁○○之委託，轉由委
    託丙○○製造槍機、槍管等語（見原審九十三年九月三十日
    審理筆錄），被告丙○○亦供稱：伊曾幫黃兆康製造槍機、
    槍管等語，然證人即內政部專員潘朝智證稱：其鑑定是否構
    成主要零件，係依刑事警察局鑑定報告來認定等語（見原審
    九十三年十一月二十五日審理筆錄），則原審同案被告黃兆
    康所述委託丙○○製造之物品，既無一扣案，而無法送刑事
    警察局作性能鑑定以確定是否確實為槍砲彈藥刀械管制條例
    所規範之「槍機」、「槍管」，自難憑前開被告等之自白，
    作為認定被告丙○○犯罪之唯一證據；至扣案之抓彈勾並非
    槍砲彈藥之主要零件，是即令確實為黃兆康委託丙○○所製
    作，被告丙○○亦不構成槍砲彈藥刀械管制條例第十三條第
    一項之罪。
(二)被告乙○○部分：
    原審同案被告黃兆康於原審審理時證稱：伊從九十二年七月
    起就在乙○○工廠工作，後來有自己接單子作，乙○○沒有
    額外向其收費，丁○○拿槍管要伊作二十支，因為當時乙○○自己有接了八百件的工作要作，伊就徵得乙○○同意利用
    伊工廠設備自己作，作的時候並未詢問過乙○○相關製作技
    術，乙○○也沒過來看等語（見原審九十三年十月二十八日
    審理筆錄），雖原審同案被告黃兆康曾於警訊中供稱：伊利
    用乙○○工廠設備依丁○○提供槍管尺寸製作，槍膛之厚薄
    跟深度由乙○○輸入電腦其自行製作完成後交付（見九十二
    年度偵字第二二一九九號卷第二七頁），然已於原審審理時
    改稱：製作槍管過程無須電腦，所以也沒有乙○○輸入電腦
    這件事（見原審九十三年十月二十八日審理筆錄第六頁），
    且本件除被告黃兆康於警訊中不利之陳述外，別無其他積極
    證據足認被告乙○○參與此部份犯行，且亦無證據可證原審
    同案被告黃兆康於警詢之陳述有較可信之特別情況，自難單
    憑原審同案被告黃兆康前後不一之陳述，而為認定被告乙○○之證據。
三、綜上所述，本件尚不能證明被告丙○○、乙○○有公訴人所
    指違反槍砲彈藥刀械管制條例第十三條第一項之未經許可製
    造槍砲之主要零件犯行，揆諸前開說明，自屬不能證明被告
    丙○○、乙○○犯罪。
四、原審因予諭知被告丙○○、乙○○無罪之判決，經核尚無違
    誤。公訴人上訴意旨略以：被告丙○○及乙○○係從事機械
    加工行業，並均購置車床、研磨機等機械加工機械，並對外
    招攬代工業務，對於其等所擁有之設備足以製造槍管、槍機
    等符合槍砲彈藥刀械管制條例所規定之槍枝主要零件，均知
    之甚詳，豈有對自工廠所製作之物不了解之理，則一般業者
    如遇有委託製造槍枝或其零件之違法行為應加以拒絕，否則
    即有未必故意之嫌，又被告丙○○坦承接受黃兆康之委託製
    造槍機、槍管等主要零件，然因已交貨，故警方所查獲之槍
    管、機槍等物，並非黃兆康委託製作之物，而係「張榮宗」
    所委託製作之物，益證被告丙○○明知所製作者為槍支之主
    要零件，且此部份亦與黃兆康證述情節相符，並有警方查扣
    被告丙○○工廠內之槍機、槍管等物為證，可認確有接受黃
    兆康委託製造槍枝主要零件。另黃兆康係被告乙○○工廠之
    臨時工，與被告乙○○熟識，且被告乙○○亦允許黃兆康利
    用其工廠自行招攬業務加工，則黃兆康因技術問題請教被告
    乙○○應屬常理，是本件起因在於黃兆康因接受丁○○之委
    託，衡量自身能力，而利用被告乙○○之工廠設備並另委託
    被告丙○○一同製作云云。惟查：本件係原審同案被告黃兆
    康自行利用被告乙○○上開工廠內之車床設備，製作槍砲彈
    藥之主要零件，並非被告乙○○自身招攬代工，是以即使被
    告乙○○知其工廠設備足以製造符合槍砲彈藥刀械管制條例
    所規定之槍枝主要零件，亦難以此推斷被告乙○○有製造符
    合槍砲彈藥刀械管制條例所規定之槍枝主要零件之故意，又
    被告丙○○所製作之物係受「張榮宗」所委託製作，有如前
    述，是雖該工廠有製造符合槍砲彈藥刀械管制條例所規定之
    槍枝主要零件，亦與本件無關，自不足作為不利於被告丙○○之認定。再者，公訴人上訴意旨所指被告丙○○工廠內有
    警方查扣之槍機、槍管、擊槌、抓彈勾等物為證，可證被告
    丙○○明知黃兆康委託製造者為槍枝零件，則被告丙○○接
    受黃兆康委託製造槍枝主要零件犯行即可證明云云，惟警方
    於被告郭昆成功廠內所查獲之物，除抓彈勾為原審同案被告
    黃兆康所自承係伊委託被告丙○○製作外，其餘皆係受「張
    榮宗」所委託製作，並非黃兆康委託丙○○製造，有如前述
    ，公訴人執此上訴，委無足採。另上訴意旨固指黃兆康係被
    告乙○○工廠之臨時工，與被告乙○○熟識，且被告乙○○
    亦允許黃兆康利用其工廠自行招攬業務加工，則黃兆康因技
    術問題請教被告乙○○應屬常理。本件起因在於黃兆康因接
    受丁○○之委託，衡量自身能力，而利用被告乙○○之工廠
    設備並另委託被告丙○○一同製作云云，惟查上訴意旨前開
    論述，要屬臆測之詞，且與前開事實不符，當不足採，公訴
    人上訴意旨，仍執陳詞，指摘原判決不當，非屬有據。本件
    上訴，為無理由，應予駁回。
據上論斷，應依刑事訴訟法第368條，判決如主文。
本案經檢察官賴俊雄到庭執行職務。
中　　華　　民　　國　　94　　年　　7 　　月 　　6　　日
　　　　　　　　　刑事第二十庭  審判長法　官  陳貽男
　　　　　　　　　　　　　　　　　    法　官  李世貴
　　　　　　　 　 　　　　　　　　　　法　官  高明哲
以上正本證明與原本無異。
如不服本判決，應於收受送達後十日內向本院提出上訴書狀，其
未敘述上訴之理由者並得於提起上訴後十日內向本院補提理由書
（均須按他造當事人之人數附繕本）。
                                      書記官  李垂福
中　　華　　民　　國　　94　　年　　7 　　月 　　6　　日
附錄：本案論罪科刑法條全文
槍砲彈藥刀械管制條例第十三條
未經許可，製造、販賣或運輸槍砲、彈藥之主要組成零件者，處
三年以上十年以下有期徒刑，併科新台幣七百萬元以下罰金。
未經許可，轉讓、出租或出借前項零件者，處一年以上七年以下
有期徒刑，併科新台幣五百萬元以下罰金。
意圖供自己或他人犯罪之用，而犯前二項之罪者，處五年以上有
期徒刑，併科新台幣一千萬元以下罰金。
未經許可，持有、寄藏或意圖販賣而陳列第一項所列零件者，第
六月以上五年以下有期徒刑，併科新台幣三百萬元以下罰金。
第一項至第三項之未遂犯罰之。
